# 股利分配的处理

提问人：windy1978 时间：2015-06-29 20:08:02
本公司 2013 年 6 月收购甲公司33.33%股权，按权益法核算，投资成本10.2亿元，甲公司 2013 年7-12月实现净利润 2000 万元，公司确认相关的投资收益666.60万元，无其他权益变动， 2014 年 1 月 2 日，本公司增加投资 6 亿元收购甲公司20%股权（非同一控制下），权益法转变为成本法，甲公司 2014 年 1 月 10 分配股利 1 亿元，问，公司享有的 3333 万元是作为投资成本的收回还是投资收益？根据2014 年 5 月长期股权投资准则规定：第三章十一条： 投资方取得长期股权投资后，应当按照应享有或应分担的被投资单位实现的净损益和其他综合收益的份额，分别确认投资收益和其他综合收益，同时调整长期股权投资的账面价值；投资方按照被投资单位宣告分派的利润或现金股利计算应享有的部分，相应减少长期股权投资的账面价值；投资方对于被投资单位除净损益、其他综合收益和利润分配以外所有者权益的其他变动，应当调整长期股权投资的账面价值并计入所有者权益。 根据企业会计准则讲解关于分次实现非同一控制下企业合并规定：企业通过多次交易分步实现非同一控制下企业合并的，应当区分个别财务报表和合并财务报表进行相关会计处理。 1 ．在个别财务报表中，应当以购买日之前所持被购买方的股权投资的账面价值与购买日新增投资成本之和，作为该项投资的初始投资成本；购买日之前持有的被购买方的股权涉及其他综合收益的，应当在处置该项投资时将与其相关的其他综合收益（例如，可供出售金融资产公允价值变动计入资本公积的部分，下同）转入当期投资收益。
本人认为：收到的股利应作为当期投资收益，因为自 2014 年 1 月 2 日后，对甲公司应采用成本法核算，是否妥当，请版主指正？

回答人：chenyiwei
如果该股利是在 2014 年 1 月 2 日取得控制权之后宣告的，则可以将其确认为个别报表层面的投资收益，但同时应按《企业会计准则解释第 3 号》第一条的规定考虑是否存在减值迹象及是否需计提减值准备的问题。